【裁判字號】    96,訴,4800
【裁判日期】    970516
【裁判案由】    毒品危害防制條例
【裁判全文】
臺灣高雄地方法院刑事判決              96年度訴字第4800號
公  訴  人  臺灣高雄地方法院檢察署檢察官
被      告  甲○○
上列被告因毒品危害防制條例案件，經檢察官提起公訴（96年度
毒偵字第9256號），被告於準備程序中就被訴事實為有罪之陳述
，經本院告知簡式審判程序之旨，並聽取被告與公訴人之意見後
，本院合議庭裁定由受命法官獨任進行簡式審判程序，判決如下
：
    主  文
甲○○施用第一級毒品，累犯，處有期徒刑柒月；又施用第二級
毒品，累犯，處有期徒刑肆月，扣案之甲基安非他命壹包（驗餘
淨重拾捌點零捌陸公克，含包裝袋壹只）沒收銷燬之。應執行有
期徒刑拾月，扣案之甲基安非他命壹包（驗餘淨重拾捌點零捌陸
公克，含包裝袋壹只）沒收銷燬之。
    事  實
一、甲○○前因施用毒品案件，經臺灣嘉義地方法院以90年度少
    調字第15號裁定送觀察勒戒，於民國90年3 月16日執行完畢
    。又因施用毒品，經臺灣嘉義地方法院以94年度朴簡字第15
    7 號判處有期徒刑3 月，於94年11月27日易科罰金執行完畢
    。詎其猶不知悔改，於96年10月9 日下午1 時至2 時許，在
    其友人位於高雄市○○路之住處，基於施用第一級毒品海洛
    因之犯意，將海洛因摻於香菸中吸食，而施用第一級毒品海
    洛因1 次；又於同日下午9 時40分許，在高雄市○○路與中
    山路口之工地內，基於施用第二級毒品之犯意，以將安非他
    命置於玻璃球，加熱玻璃球燻烤而吸聞煙霧之方式，施用第
    二級毒品安非他命1 次，並於施用後將玻璃球丟棄。嗣於96
    年10月10日凌晨1 時50分許，在高雄市○○路與中山路口，
    為警攔檢查獲，扣得其持有甲基安非他命1 包（驗前淨重
    18.088公克，驗餘淨重18.086公克），經警採尿送驗呈甲基
    安非他命、安非他命及嗎啡陽性反應，而悉上情。
二、案經高雄市政府警察局移送臺灣高雄地方法院檢察署檢察官
    偵查起訴。
    理  由
一、訊據被告甲○○對於上開犯罪事實坦承不諱，並有高雄市立
    凱旋醫院96年10月22日A00000000 號尿液檢驗報告及高雄市
    政府警察局保安警察大隊刑案移送專責組偵辦毒品危害防制
    條例嫌疑人尿液採證代碼對照表各1 紙在卷足憑，以及扣案
    之安非他命1 包（驗前淨重18.088公克，驗餘淨重18.086公
    克）可資佐證，足見被告前開任意性自白與事實相符，被告
    犯行堪予認定，應依法論罪科刑。
二、查被告前因施用毒品案件經臺灣嘉義地方法院以90年度少調
    字第15號裁定送觀察、勒戒而於90年3 月16日執行完畢，後
    又因施用毒品，經臺灣嘉義地方法院以94年度朴簡字第157
    號判刑，是被告於初犯經觀察、勒戒後，曾於5 年內再犯，
    並經依法追訴處罰，本案已屬3 犯以上，與毒品危害防制條
    例第20條第3 項「五年後再犯」之情形有別，且因已於5 年
    內再犯，顯見其再犯率甚高，原實施觀察、勒戒，已無法收
    其實效，而無5 年戒斷期之存在，自無再經觀察、勒戒及強
    制戒治之必要（最高法院95年度臺非字第59號判決參照），
    檢察官逕行起訴，即無不合。而海洛因為毒品危害防制條例
    第2 條第2 項第1 款規定之第一級毒品，甲基安非他命為同
    項第2 款所規定之第二級毒品，是核被告所為，係犯毒品危
    害防制條例第10條第1 項施用第一級毒品罪及第2 項施用第
    二級毒品罪。被告持有第一級、第二級毒品後，進而施用，
    其持有之低度行為均應被施用高度行為所吸收，不另論其持
    有第一級、第二級毒品罪。被告所犯上開2 罪間，犯意各別
    ，行為互殊，應予分論併罰。被告前因施用毒品案件，經臺
    灣嘉義地方法院以94年度朴簡字第157 號判處有期徒刑3 月
    ，於94年11月27日易科罰金執行完畢等情，有臺灣高等法院
    被告前案紀錄表在卷可佐，其於徒刑執行完畢5 年之內故意
    再犯本件有期徒刑以上之罪，均為累犯，皆應依法加重其刑
    。爰審酌被告正職青年，經觀察勒戒後仍無法脫離毒品，足
    見其並無戒斷毒癮之決心，其施用毒品除造成對其自身身心
    健康之重大危害外，亦影響社會風氣與治安，其扣案之甲基
    安非他命驗前淨重達18.088公克，數量非微，及被告坦承犯
    行等一切情狀，分別量處如主文所示之刑，並定應執行之刑
    。而扣案之晶體1 包，確屬甲基安非他命無訛，此有高雄醫
    學大學附設中和紀念醫院96年11月27日0000-000號檢驗報告
    附卷可稽，而盛裝該甲基安非他命之包裝袋1 只，其上亦含
    有無法析離之第二級毒品甲基安非他命，是均應依毒品危害
    防制條例第18條第1 項前段諭知沒收銷毀，附此敘明。
據上論斷，應依刑事訴訟法第273 條之1 第1 項、第284 條之1
、第299 條第1 項前段，毒品危害防制條例第10條第1 項、第2
項、第18條第1 項前段，刑法第11條、第47條第1 項、第51條第
5 款，判決如主文。
本案經檢察官乙○○到庭執行職務。
中    華    民    國    97    年    5     月    16    日
                  刑事第三庭    法  官  蔡書瑜
以上正本證明與原本無異。
如不服本判決應於收受本判決後10日內向本院提出上訴書狀，並
應敘述具體理由，如未敘述上訴理由者，應於上訴期間屆滿後20
日內補提理由書狀於本院（均須按他造當事人之人數附繕本）「
切勿逕送上級法院」。
中    華    民    國    97    年    5     月    16    日
                                書記官  邱靜銘
附錄：論罪法條
毒品危害防制條例第10條
施用第一級毒品者，處 6 月以上 5 年以下有期徒刑。
施用第二級毒品者，處 3 年以下有期徒刑。


司法院資訊處製作；財團法人民間司法改革基金會備份。
